# 取得政府拆除及恢复重建补偿款账务和所得税如何处理

提问人：苹果宝 贝 007 时间：2023-01-10 21:13:10
请教各位大神：
我司厂区附近道路开挖，导致厂区车辆无法通行影响我司正常运转。经与管委会商议，同意就我司拆除以及自建部分给与补偿。 1 、我司自建厂区道路。 2 、厂区门卫室拆除、围墙拆除、建设等，以上内容达成一致，管委会给予一次性补偿合计 120 万元。我司开具建筑服务*部分设施拆除及恢复重建发票含税 120 万元并于当月收到款项。请问我司该如何做账务处理及缴纳所得税？

回答人：chenyiwei
1 、该补偿款首先用于补偿拆除部分原有设施的损失，即以被拆除设施的账面价值为限视作处置价款进行处理。
2 、剩余补偿款视为对新建设施成本的补助（与资产相关），确认为递延收益。在新建设施的折旧期内摊销该项递延收益，确认为各该年度的其他收益。

提问人：苹果宝 贝 007 时间：2023-01-11 13:39:33
感谢陈版答疑。请教陈版，所得税是收到当期全额缴纳吗？

回答人：chenyiwei
要看是否符合政策性搬迁税收优惠（如国家税务总局公告 2012 年第 40 号）的适用条件。